【裁判字號】    95,裁,1489
【裁判日期】    950713
【裁判案由】    申請抵繳遺產稅
【裁判全文】
最  高  行  政  法  院  裁  定
                                     95年度裁字第01489號
上  訴  人  乙○○○
被 上訴 人  財政部臺北市國稅局
代  表  人  甲○○
上列當事人間因申請抵繳遺產稅事件，上訴人對於中華民國94年
3月3日臺北高等行政法院93年度訴字第695號判決，提起上訴，
本院裁定如下：
    主  文
上訴駁回。
上訴審訴訟費用由上訴人負擔。
    理  由
一、按對於高等行政法院判決上訴，非以其違背法令為理由，不
    得為之，行政訴訟法第242條定有明文。是對於高等行政法
    院判決上訴，若未具體說明原判決違背何項法令、不適用或
    如何適用不當之具體情事，即非主張原判決違背法令以為上
    訴理由，其上訴不應准許。
二、上訴人之父蔡旭崖於民國88年12月23日死亡，其繼承人（即
    上訴人）未依遺產及贈與稅法第23條規定辦理遺產稅申報，
    案經被上訴人依查得資料核定遺產總額新臺幣（下同）18,7
    56,649元、遺產淨額10,356,649元、應納稅額1,435,728元
    ，並依同法第44條規定，按應納稅額1,435,728元加處1倍之
    罰鍰1,435,728元。嗣上訴人申請以其繼承坐落臺北縣三重
    市○○段462號等16筆土地抵繳前揭遺產稅及罰鍰，因系爭
    抵繳之土地皆為公同共有，欲申請抵繳，仍應依土地法第34
    條之1第1項規定或按民法第828條第2項規定辦理，被上訴人
    乃以91年9月19日財北國稅徵字第0910061897號及92年1月29
    日財北國稅徵字第0920211081號函，請上訴人依限檢具系爭
    抵繳土地公同共有人之同意書憑辦，上訴人逾期未回覆，遂
    以92年9月16日財北國稅徵字第0920212819號函否准所請。
    上訴人不服，提起訴願，遭決定駁回，提起行政訴訟，經原
    審判決駁回。
三、上訴意旨略以：被繼承人蔡旭崖遺產另一繼承人蔡嫦娥（即
    上訴人之姊）於94年3月7日向臺北縣三重市公所提出申請同
    意蔡旭崖遺產之土地所有權移轉乙案，現已經該所承辦人員
    電話告知臺北縣三重市○○段469、480、657及680地號等4
    筆土地屬於既定道路應列為免遺產稅，並於近期內重新會同
    勘查，無需同意土地所有權移轉問題，敬請鈞院轉知被上訴
    人派員會同勘查，並重新核定應納遺產稅，以便繳納云云。
    經核並未具體說明原審判決違背何項法令、不適用或如何適
    用不當之具體情事，依首開規定及說明，其上訴為不合法，
    應予駁回。
四、依行政訴訟法第249條第1項前段、第104條、民事訴訟法第9
    5條、第78條，裁定如主文。
中    華    民    國    95    年    7     月    13    日
                  第三庭審判長法  官  趙  永  康
                              法  官  黃  璽  君
                              法  官  侯  東  昇
                              法  官  黃  淑  玲
                              法  官  林  文  舟
以  上  正  本  證  明  與  原  本  無  異
中    華    民    國    95    年    7     月    13    日
                              書記官  莊  俊  亨


司法院資訊處製作；財團法人民間司法改革基金會備份。
